【裁判字號】    98,撤緩,36
【裁判日期】    980427
【裁判案由】    聲請撤銷緩刑
【裁判全文】
臺灣臺北地方法院刑事裁定              98年度撤緩字第36號
聲  請  人  臺灣臺北地方法院檢察署檢察官
受  刑  人  甲○○
上列聲請人因受刑人另犯公共危險案件，聲請撤銷緩刑（98年度
執聲字第705號），本院裁定如下：
    主  文
聲請駁回。
    理  由
一、聲請意旨略以：受刑人甲○○前因貪污治罪條例案件，經本
    院以86年度訴字第2635號 (起訴案號86年度偵字第27568 號
    )判 處有期徒刑2 年，緩刑3 年，於民國95年9 月21日確定
    在案。乃於緩刑期內之97年10月17日晚餐時間，飲用酒類達
    不能安全駕駛動力交通工具之程度，經臺灣士林地方法院以
    97年度士交簡字第2175號判處拘役50日確定。因認受刑人非
    一時失慮，違反先前宣告緩刑之基本目的，原宣告之緩刑自
    難收其預期效果，而有執行刑罰之必要，已合於刑法第75條
    之1第1項第2款所定得撤銷緩刑宣告之規定，爰依刑事訴訟
    法第476條之規定聲請撤銷等語。
二、按「緩刑期內因故意犯他罪，而在緩刑期內受得易科罰金之
    有期徒刑、拘役或罰金之宣告確定者」，足認原宣告之緩刑
    難收其預期效果，而有執行刑罰之必要者，得撤銷其宣告，
    刑法第75條之1 第1 項第2 款定有明文。惟考其立法意旨略
    以：關於緩刑之撤銷，現行法第75條第1項固已設有二款應
    撤銷之原因；至得撤銷緩刑之原因，則僅於保安處分章內第
    93條第3項與撤銷假釋合併加以規定，體例上不相連貫，實
    用上亦欠彈性，爰參酌德國及奧地利現行立法例增訂得撤銷
    緩刑之原因，其中現行關於緩刑前或緩刑期間故意犯他罪，
    而在緩刑期內受得易科罰金之有期徒刑之宣告者，列為應撤
    銷緩刑之事由，因認過於嚴苛，而排除第75條應撤銷緩刑之
    事由，移列至得撤銷緩刑事由，俾使「法官依被告再犯情節
    ，而裁量是否撤銷先前緩刑之宣告」；其次，如有前開事由
    ，但判決宣告拘役、罰金時，可見行為人仍未見悔悟，有列
    為得撤銷緩刑之事由，以資彈性適用，爰於第1項第1款、第
    2款增訂之。且本條採用裁量撤銷主義，賦予法院撤銷與否
    之權限，特於第1 項規定實質要件為「足認原宣告之緩刑難
    收其預期效果，而有執行刑罰之必要」，供作審認之標準。
    亦即於上揭「得」撤銷緩刑之情形，法官應依職權本於合目
    的性之裁量，妥適審酌被告所犯前後數罪間，關於法益侵害
    之性質、再犯之原因、違反法規範之情節是否重大、被告主
    觀犯意所顯現之惡性及其反社會性等情，是否已使前案原為
    促使惡性輕微之被告或偶發犯、初犯改過自新而宣告之緩刑
    ，已難收其預期之效果，而確有執行刑罰之必要，此與刑法
    第75條第1 項所定二款要件有一具備，即毋庸再行審酌其他
    情狀，應逕予撤銷緩刑之情形不同，先予敘明。
三、經查：
  (一)本件受刑人甲○○於84年間因共同連續對於臺北市監理處約
    僱電腦輸入員蕭建益，關於違背職務之行為，交付賄賂，而
    犯貪污治罪條例之罪，檢察官提起公訴後，受刑人甲○○與
    公訴人於審判外進行協商程序，達成協商合意，由臺灣士林
    地方法院於95年8月16日以86年度訴字第2635號判處有期徒
    刑2年，褫奪公權2年，緩刑3年，且受刑人甲○○願捐款予
    國庫新臺幣（下同）60萬元，並已捐款完畢，該案於95年9
    月21日確定，而受刑人甲○○於緩刑期內即97年10月17日故
    意再犯酒後駕車之公共危險罪，經臺灣士林地方法院於97年
    11月27日以97年度士交簡字第2175號簡易判決判處拘役50日
    ，於97年12月22日確定在案等情，有上開二案判決書及臺灣
    高等法院被告前案紀錄表各1份在卷可稽，是受刑人甲○○
    係於前述刑法修正施行後始受緩刑之宣告，而於緩刑期內故
    意犯他罪，在緩刑期內受得易科罰金之拘役宣告等事實，堪
    以認定。
  (二)惟查：受刑人甲○○於緩刑期間所犯之酒後駕車之公共危險
    罪，與其前所犯貪汙罪，二者罪質、保護法益迥然相異，尚
    難以受刑人於緩刑期間所為之公共危險犯行，遽認其前所宣
    告之緩刑難收預期效果。而對照本院86年度訴字第2635號判
    決所載量刑理由，係以受刑人甲○○已認罪且與檢察官於審
    判外達成協商合意，並願捐款予國庫60萬元，而於協商合意
    範圍內為協商判決，處有期徒刑2年等情以觀，其於緩刑期
    間內因公共危險罪所受之拘役宣告，情節自屬輕微，且查該
    件檢察官聲請簡易判決處刑書亦認為受刑人甲○○酒駕肇事
    後坦承犯行，立即與被害人游象誠、林枚芬達成和解，顯見
    其確實有悔意，又其任職台力人力銀行國際有限公司（1111
    人力銀行）副總經理，身居公司要職，肩負公司經營成敗及
    其他職員家庭生計之責任及犯後態度良好等情，從輕量刑，
    以惕勵自新等語，有卷附臺灣士林地方法院97年度士交簡字
    第2175號判決書所附臺灣士林地方法院檢察署檢察官聲請簡
    易判決處刑書（97年度偵字第14305號）可稽，益證受刑人
    甲○○所犯本件公共危險罪之情節，尚屬輕微，且受刑人深
    有悔意；另受刑人係於前案緩刑期間經過2年後，始因酒後
    駕車犯公共危險之罪，佐以前開士林地方法院判決書、檢察
    官聲請簡易判決處行書所示，受刑人係於97年10月17日於晚
    餐時間飲用啤酒，不能安全駕駛動力交通工具而仍駕駛，顯
    係貪圖便利一時失慮而為之偶發犯罪行為，而衡量前案情節
    ，受刑人並非惡性重大，其因一時貪念而犯之貪污罪，已為
    公益捐款、受褫奪公權且宣告緩刑之處罰，已足資儆懲，無
    再撤銷本院前所為緩刑宣告之必要，況衡酌本件再犯公共危
    險情節，尚屬輕微，亦不足以影響前開判決所敘緩刑宣告之
    判斷基礎，而有執行前因貪汙罪而受宣告之有期徒刑2年之
    必要。此外，卷內復查無任何證據足認其原緩刑之宣告，難
    收其預期效果而有執行刑罰之必要。綜上，本院認聲請人聲
    請撤銷緩刑為無理由，應予駁回。
四、應依刑事訴訟法第220條、第476條之規定，裁定如主文。
中    華    民    國    98    年    4     月    27    日
                        刑事第十五庭  法  官  孫惠琳
以上正本證明與原本無異。
如不服本裁定，應於送達後5日內，向本院提出抗告狀。
                                      書記官  郭錦賢
中    華    民    國    98    年    4     月    27    日


司法院資訊處製作；財團法人民間司法改革基金會備份。
